【裁判字號】    97,上易,2921
【裁判日期】    971225
【裁判案由】    竊盜等
【裁判全文】
臺灣高等法院刑事判決                97年度上易字第2921號
上  訴  人
即  被  告  甲○○
上列上訴人因竊盜等案件，不服臺灣宜蘭地方法院97年度易字第
218號，中華民國97年9 月3日第一審判決（起訴案號：臺灣宜蘭
地方法院檢察署97年度偵字第1201號），提起上訴，本院判決如
下：
    主  文
上訴駁回。
    事  實
一、乙○○、謝榮治、李志雄於民國97年3月18日凌晨1時30分許
    ，至宜蘭縣宜蘭市○○路139 號「庭昇內衣專賣店」，徒手
    破壞商店鐵門後，共同進入店內竊取男女用內衣褲數百件。
    於得手後，於同日凌晨5 時許至甲○○位於台北縣金山鄉○
    ○路1 巷11號住處。甲○○明知乙○○等人攜帶之男女用內
    衣褲屬來歷不明之贓物，竟受乙○○所託，將部分贓物藏放
    於台北縣金山鄉○○路1 巷11號住處。嗣乙○○、謝榮治、
    李志雄所涉竊案為警查獲後，經警於97年3月19日下午1時許
    至上開住處搜索，扣得部分失竊物品內衣褲共529件。
二、案經宜蘭縣政府警察局羅東分局報請臺灣宜蘭地方法院檢察
    署檢察官偵查起訴。
    理  由
一、訊據被告甲○○固坦承於97年3月18日凌晨5時許，乙○○、
    謝榮治、李志雄3人至其位於台北縣金山鄉○○路1巷11號住
    處，乙○○將男女用內褲交付其保管等情，惟矢口否認有寄
    藏贓物犯行，並辯稱：乙○○打電話叫伊開門，伊不知道乙
    ○○拿什麼東西過來，乙○○當日凌晨到後，把東西搬進來
    後伊才知道是內衣褲，因乙○○欠伊錢，乙○○說內衣褲是
    朋友的叫伊幫忙賣，順便可以還一點錢云云。經查：
  (一)乙○○、謝榮治、李志雄於97年3月18日凌晨1時30分許，至
    「庭昇內衣專賣店」竊取店內內衣褲等情，業據乙○○、謝
    榮治、李志雄於審理中自承在卷，核與被害人即「庭昇內衣
    專賣店」負責人丙○○於警訊中證述失竊情節相符（參見警
    羅偵字第00973101841號卷第38、39頁、第41、42頁97年3月
    19日警訊筆錄）。且員警於97年3月19日下午1時許至被告位
    於台北縣金山鄉○○路1 巷11號處所搜索，扣得部分失竊物
    品內衣褲共529 件，有宜蘭縣政府警察局羅東分局搜索經過
    及結果陳報書、搜索扣押筆錄、扣押物品目錄表、搜索現場
    照片4幀（警羅偵字第00973101841號卷第120至127頁），及
    被害人丙○○出具之贓物認領保管單（警羅偵字第00973101
    841號卷第44頁）附卷可佐。
  (二)被告甲○○雖矢口否認有收受贓物犯行，依乙○○於原審審
    理中結證稱：伊因為欠甲○○40,000元，所以將所偷來的物
    品交付被告甲○○，當天伊到甲○○住處，把東西放在她那
    邊，請她先賣，之後再跟她算，在交付物品時，甲○○並無
    向伊詢問過物品來源，因為伊打電話給甲○○，甲○○在睡
    覺，伊說把東西先放她那邊，如果有人要買，請她先賣，如
    果沒有人要買，隔天就來把東西拿走等語（參見原審卷一第
    157至159頁97年7月3日審判筆錄），依乙○○前開證述，雖
    稱將竊得之內衣褲交予被告甲○○之際，未告知被告甲○○
    物品之來源。但以乙○○既非從事衣物批發販賣，於凌晨時
    間持大批衣物至被告甲○○住處，其行徑已有怪異。加以被
    告甲○○所稱收受衣物後，自行以1 件2、300元代為變賣云
    云，但關於被告乙○○交付之衣物數量、每件實際販賣價格
    ，被告甲○○自稱均無知悉等語（參見原審卷一第154 頁97
    年7月3日審判筆錄），則被告甲○○受寄代為販賣衣物時，
    能於不考量購入衣物成本情形下，隨意開價，只求將衣物儘
    速賣出，且被告亦曾於檢察官偵查中承認寄藏贓物，同意檢
    察官求刑四月，亦有筆錄可查。是被告甲○○主觀上應知被
    告乙○○所交付物品之來源不合法，為將衣物儘速銷贓而以
    廉價販售。
  (三)綜上所述，本件事證明確，被告甲○○前開所辯顯係卸責之
    詞，不足採信，其犯行堪以認定，應依法論科。
二、核被告甲○○所為，係犯刑法第349條第2項寄藏贓物罪。原
    審適用刑法第349 條第2項、第41條第1項前段，刑法施行法
    第1條之1，並審酌被告受託藏放贓物，造成被害人追索困難
    ，依其犯罪之動機、目的、手段、犯罪所生之損害，及犯罪
    之動機、目的、手段、犯罪所生之損害，及犯罪後飾詞卸責
    等一切情狀，量處有期徒刑伍月。並諭知如易科罰金以新台
    幣壹仟元折算一日之折算標準，以示懲儆。
三、經核原審認事用法均無不合，審酌刑法第57條各款情形之量
    刑亦稱妥適，被告上訴否認犯罪並求為減輕，核無理由，應
    予以駁回。
據上論斷，應依刑事訴訟法第368條，判決如主文。
本案經檢察官陳明光到庭執行職務。
中    華    民    國    97    年    12    月    25    日
            刑事第十一庭  審判長法  官  張連財
                                法  官  林明俊
                                法  官  楊照男
以上正本證明與原本無異。
不得上訴。
                                書記官  陳秋雄
中    華    民    國    97    年    12    月    25    日
附錄：本案論罪科刑法條全文
刑法第349條第2項
搬運、寄藏、故買贓物或為牙保者，處5年以下有期徒刑、拘役
或科或併科1,000元以下罰金。


司法院資訊處製作；財團法人民間司法改革基金會備份。
